【裁判字號】    99,交上訴,33
【裁判日期】    990429
【裁判案由】    公共危險等
【裁判全文】
臺灣高等法院高雄分院刑事判決        99年度交上訴字第33號
上  訴  人
即  被  告  甲○○
上列上訴人因公共危險等案件，不服臺灣高雄地方法院99年度審
交訴字第1 號中華民國99年2 月26日第一審判決（起訴案號：臺
灣高雄地方法院檢察署98年度偵字第28303 、34749 號），提起
上訴，本院判決如下：
     主  文
上訴駁回。
     理  由
一、按不服地方法院之第一審判決而上訴者，應向管轄第二審之
    高等法院為之。上訴書狀應敘述具體理由。上訴書狀未敘述
    上訴理由者，應於上訴期間屆滿後20日內補提理由書於原審
    法院，逾期未補提者，原審法院應定期間先命補正。第二審
    法院認為上訴書狀未敘述理由或上訴有第362 條前段之情形
    者，應以判決駁回之。但其情形可以補正而未經原審法院命
    其補正者，審判長應定期間先命補正。刑事訴訟法第361 條
    、第367 條，分別定有明文。所謂不服第一審判決之具體理
    由，必係依據卷內既有訴訟資料或提出新事證，指摘或表明
    第一審判決有何採證認事、用法或量刑等足以影響判決本旨
    之不當或違法，而構成應予撤銷之具體事由，始克當之（例
    如：依憑證據法則具體指出所採證據何以不具證據能力，或
    依憑卷證資料，明確指出所為證據證明力之判斷如何違背經
    驗、論理法則）；倘僅泛言原判決認定事實錯誤、違背法令
    、量刑失之過重或輕縱，而未依上揭意旨指出具體事由，或
    形式上雖已指出具體事由，然該事由縱使屬實，亦不足以認
    為原判決有何不當或違法者（例如：對不具有調查必要性之
    證據，法院未依聲請調查亦未說明理由，或援用證據不當，
    但除去該證據仍應為同一事實之認定），皆難謂係具體理由
    ，俾與第二審上訴制度旨在請求第二審法院撤銷、變更第一
    審不當或違法之判決，以實現個案救濟之立法目的相契合，
    並節制濫行上訴（最高法院97年度臺上字第892 號判決參照
    ）。是以上訴人之上訴書狀或補提之上訴理由書，雖有敘述
    上訴理由，惟並未具體敘述第一審判決有上述違法、不當情
    形，即與未敘述具體理由無異，其所為上訴，即不符合上訴
    之法定要件。
二、本件原判決以被告甲○○所犯過失致人於死罪、肇事逃逸罪
    之罪證明確，分別量處有期徒刑6 月、10月，並定應執行刑
    為有期徒刑1 年2 月，已詳敘所憑之證據與認定之理由。所
    為論敘，經核並無違背經驗法則或論理法則，量刑亦屬允當
    。被告上訴意旨略以：伊已與被害人家屬達成和解賠償損害
    ，事後已誠心懺悔，被害人家屬已不願追究；又伊尚有病弱
    之父兄子女尚須撫養，原判決未依刑法第59條酌減其刑，實
    有未當云云。惟查：被告於民國（下同）98年9 月19日上午
    5 時35分許，駕駛車號1885─XP號自小客車，沿高雄市前鎮
    區○○○路由北往南方向行駛於內側快車道上，行經中山二
    路與修文街交叉路口前約50公尺處時，貿然以時速70公里至
    80公里之速度超速行駛，撞及通過安全島欲由東往西方向穿
    越中山二路之王蘇不，致王蘇不當場顱骨碎裂腦漿溢出而死
    亡。甲○○明知已撞擊行人並致人死傷，竟駕車左轉修文街
    逃逸。警方據目擊者提供肇事車輛之車號進行查緝時，竟由
    陳新江（業經原審判刑確定）出面頂替。嗣經警詢問後發現
    陳新江所述與事實有所出入，陳新江始供出甲○○係真正肇
    事者，因而查獲等情，業據原審依被告之自白、同案被告陳
    新江之供述、證人黃豐雄、蔡育全、王純青、呂光明之證述
    、道路交通事故現場圖、道路交通事故調查報告表(一)(二)、交
    通事故談話紀錄表、肇事現場及車損照片23張、臺灣高雄地
    方法院檢察署相驗筆錄、相驗屍體證明書、檢驗報告書等證
    據資料，認被告上揭過失致死、肇事逃逸之事證明確，而予
    論處；並已審酌被告被告於行車時超速駕駛，造成被害人王
    蘇不死亡此種無法挽回之憾事，其行為所造成之損害難謂輕
    微；於肇事後，竟因害怕而未對被害人施予救助即逃逸，並
    考量被告之過失程度，逕自離開所造成之危險，及其家庭狀
    況，犯後坦承犯行，已與被害人家屬達成和解，與檢察官等
    對刑度之意見等一切情狀，並就被告所犯之肇事逃逸罪，依
    累犯規定予以加重其刑後，就其所犯2 罪，於法定刑度內分
    別量處有期徒刑6 月、10月，並定其應執行刑為有期徒刑1
    年2 月。又敘明被告犯肇事逃逸罪之罪情狀並無量處最低刑
    度猶嫌過重之情形，而未依刑法第59條規定予以酌減其刑。
    原審顯已斟酌刑法第57條各款所列情狀，而未逾越法律所規
    定之法定刑度範圍，或濫用其權限，應不得任意指摘為違法
    （最高法院72年台上字第6696號、75年台上字第7033號判例
    參照）。且被告所犯過失致死罪之法定最重本刑為2 年以下
    有期徒刑、肇事逃逸罪之法定本刑為6 月以上5 年以下有期
    徒刑，被告又屬累犯，依法應加重其刑，暨其上開犯罪等情
    狀，原審因而就被告所犯上開2 罪，分別判處被告有期徒刑
    6 月、10月，並定應執行刑為有期徒刑1 年2 月，尚屬從輕
    量刑，自難謂量刑過重之違法失當。且被告於肇事後，僅因
    害怕即棄被害人於不顧，而逃離現場，衡情尚無何可憫恕之
    處，原審未適用刑法第59條予以酌減其刑，亦難謂有何不當
    。被告上開上訴理由，顯非依據卷內既有訴訟資料或提出新
    事證表明原審判決有何不當或違法之具體事由。是原審判決
    並無不當或違法，應認被告提起上訴未依據卷內證據資料敘
    述具體理由之違背法律上程式。
三、綜上所述，被告之上訴理由，不能認係依據卷內訴訟資料指
    摘或表明原審判決有何採證、認事、用法或量刑等足以影響
    判決本旨之不當或違法，而構成應予撤銷之具體事由，其僅
    徒憑己意指摘原判決量刑不當，難謂適法之上訴理由。揆諸
    上揭規定，本件上訴人之上訴屬違背法律上之程式，應依法
    予以駁回，爰不經言詞辯論逕行判決。
據上論斷，應依刑事訴訟法第367 條前段、第372 條，判決如主
文。
中    華    民    國    99    年    4     月    29    日
                    刑事第十庭  審判長法  官 陳中和
                                      法  官 李政庭
                                      法  官 林水城
以上正本證明與原本無異。
過失致死罪部分本判決不得上訴。
肇事逃逸罪部分如不服本判決應於收受本判決後10日內向本院提
出上訴書狀，其未敘述上訴理由者，並得於提起上訴後10日內向
本院補提理由書狀（均須按他造當事人之人數附繕本）「切勿逕
送上級法院」。
中    華    民    國    99    年    4     月    29    日
                                      書記官 蔡佳君

司法院資訊處製作；財團法人民間司法改革基金會備份。
